【裁判字號】    97,交訴,37
【裁判日期】    970702
【裁判案由】    公共危險等
【裁判全文】
臺灣高雄地方法院刑事裁定              97年度交訴字第37號
聲請人  即
被      告  甲○○
                    現於臺灣高雄看守所羈押中
上列被告因公共危險等案件，聲請具保停止羈押，本院裁定如下
：
    主  文
聲請駁回。
    理  由
一、被告甲○○因公共危險等案件，經本院訊問後，認被告涉犯
    刑法第321 條第1 項第3 款攜帶兇器竊盜罪、第339 條第1
    項之詐欺取財罪、第284 條第1 項過失傷害罪、第185 條之
    4 肇事逃逸罪，犯罪嫌疑重大，且有事實足認為有逃亡及反
    覆實施同一犯罪之虞，是因認有羈押之必要，依刑事訴訟法
    第101 條第1 項第1 款、第101 條之1 第1 項第5 款之規定
    ，於民國97年6 月20日起執行羈押在案。
二、被告聲請意旨略以：被告本屬越南國籍，移民入籍臺灣數年
    ，因不諳中華民國法律，又年幼喪父、母親改嫁，未能受到
    良好之教育，致誤觸法網，至今深感後悔；被告家中尚有年
    邁祖母及年幼妹妹，母親身罹疾病，仍須獨力負擔家計，期
    能早日返家為母分憂並善盡子孝。另被告先前因離家外出工
    作，致未及接獲傳票，待知悉被傳喚之時，已逾開庭日期，
    被告馬上撥打電話到高雄地檢署說明，而地檢署法警接聽後
    ，即將電話轉撥予檢察事務官接聽，惟被告等候數分鐘，均
    無人回應，實非故意逃避出庭應訊；此外，被告係接獲警方
    之電話，自動到案說明經過，並非為警拘捕到案，故被告先
    前為檢察官聲請羈押之理由，亦非以其先前曾遭拘捕之事實
    。爰聲請具保停止羈押等語。
三、按被告經法官訊問後，認為犯罪嫌疑重大，而有逃亡或有事
    實足認為有逃亡之虞，且非予羈押，顯難進行追訴、審判或
    執行者，得羈押之。又認為犯刑法第321 條之竊盜罪，其嫌
    疑重大，有事實足認為有反覆實施同一犯罪之虞，而有羈押
    之必要者，亦得羈押之，刑事訴訟法第101 條第1 項第1 款
    、第101 條之1 第1 項第5 款均定有明文。次按被告或辯護
    人得隨時具保聲請停止羈押，此觀刑事訴訟法第110 條第1
    項自明，而羈押之被告，有左列情形之一者，如經具保聲請
    停止羈押，不得駁回︰(1)所犯最重本刑為3 年以下有期徒刑
    、拘役或專科罰金之罪者。但累犯、常業犯、有犯罪之習慣
    、假釋中更犯罪或依第101 條之1 第1 項羈押者，不在此限
    。(2)懷胎5 月以上或生產後2 月未滿者。(3)現罹疾病，非保
    外治療顯難痊癒者。從而，法院究應否准許被告所為具保停
    止羈押之聲請，首應審酌被告有無前述法定應不得駁回其聲
    請之情形，即是否所犯最重本刑為3 年以下有期徒刑、拘役
    、或專科罰金之罪，或有懷胎5 月以上或生產後2 月未滿，
    或現罹疾病，非保外治療顯難痊癒等情形；次則應檢視法院
    當初依刑事訴訟法第101 條之1 第1 項第1 款規定羈押被告
    之原因是否繼續存在，並應考量是否有繼續羈押被告之必要
    性，而為論斷。爰分述如下：
  (一)查被告所涉犯之刑法第321 條第1 項第3 款攜帶兇器罪、第
    339 條第1 項之詐欺取財罪、第185 條之3 之肇事逃逸罪，
    均非屬法定最重本刑3 年以下有期徒刑之罪，又被告無查無
    懷孕或罹疾病非予以交保不能治療等情形，是尚無刑事訴訟
    法第114 條不得駁回具保聲請之事由。
  (二)就被告涉犯刑法第321 條第1 項第3 款之攜帶兇器竊盜罪，
    業據被告供承不諱，並有檢察官起訴書證據清單所載之證據
    可資佐證，足認被告犯罪嫌疑重大。又被告前於96年間夥同
    少年童○○、綽號「小朋友」之真實姓名、年籍不詳之人等
    人在路上竊取他人所有之自小客車，經本院以96年度易字第
    1243號判處有期徒刑7 月，又經本院以96年度聲減字第5542
    號裁定減為有期徒刑3 月又15日確定，嗣於96年9 月7日 入
    監執行，甫於96年12月22日因縮刑期滿執行完畢出監；又因
    夥同少年陳○○隨機在路上以T 型扳手竊取他人之自小客車
    ，經本院以96年度訴字第3746號分別判處有期徒刑8 月、7
    月，經與被告另犯之妨害公共往來安全罪定應執行有期徒刑
    1 年5 月，嗣經臺灣高等法院高雄分院於97年3 月31日以96
    年度上訴字第2438號駁回上訴確定等節，有各該判決書、臺
    灣高等法院被告前案紀錄表1 份在卷可按。是足見被告先前
    於96年間已有多次竊盜前科紀錄，又入監執行完畢後僅數日
    時間，即於97年1 月3 日以相同手法再次犯案，顯見被告歷
    經刑事追訴、處罰之教訓後，仍無悔改之意，先前刑之執行
    對其未能發揮矯正教化之效果，應認有反覆實施同一犯罪之
    虞。
  (三)此外，被告犯本案竊盜犯行後，經員警於97年1 月13日拘捕
    到案，於內勤檢察官訊問後，裁定准以新臺幣20,000元具保
    候傳，惟嗣後檢察官依法傳喚被告，被告無正當由均未到庭
    ，嗣經派警拘提，於97年2 月26日拘提被告到案，被告到案
    後，檢察官當庭諭知被告應於97年3 月4 日到庭，被告復拒
    不到庭接受訊問，再經檢察官於同日核發拘票，因未能拘獲
    被告，嗣於97年4 月22日發布通緝，嗣經警通知於97年4 月
    23日到案等情，有高雄市政府警察局鹽埕分局刑事案件移送
    書、臺灣高雄地方法院檢察署點名單、送達回證、高雄縣政
    府警察局鳳山分局97年2 月26日函附拘提報告書、97年3 月
    21日函附拘提報告書、臺灣高雄地方法院檢察署通緝書、高
    雄市政府警察局三民第二分局通緝案件移送書，及各次訊問
    筆錄等在卷可證（見97年度偵字第2614號案卷），故被告於
    犯案後，屢經檢察官傳喚均未主動到庭，顯見其無主動到庭
    接受調查審理之意思，而有逃亡之虞。
  (四)本院考量被告一再竊取他人所有之自小客車，核其犯案情節
    對社會治安危害重大，再審酌被告先前經過多次合法傳喚、
    拘提均未到庭之事實，認為採取羈押處分以外之其他較輕微
    之強制處分措施，均不足以擔保被告不再犯案，亦難以保全
    後續刑事訴訟及執行程序之進行，而認有繼續羈押被告之必
    要。至於被告雖以前開情詞置辯，惟查：被告於97年4 月23
    日雖係由警察通知自行至高雄市政府警察局三民第二分局說
    明，惟被告當日至派出所報到後，即經員警陳宏基依刑事訴
    訟法第87條第1 項規定逕行逮捕，並以書面記明此項逕行逮
    捕之意旨，交付與被告本人簽收無訛，有高雄市政府警察局
    三民第二分局97年4 月23日調查筆錄、逮捕通知書各1 份在
    卷足憑（見97年度偵緝字第981 號案卷第5 至7 頁），故被
    告辯稱其未經依法拘捕云云，顯無足取。又被告一再推稱其
    未收到高雄地方法院檢察署傳票，致錯過庭期云云，惟查，
    被告先前在97年2 月26日被拘提到案時，檢察官當庭諭知其
    應於97年3 月4 日9 時30分到庭，惟被告並未遵守，業如前
    述，顯見被告所辯與事實不符，不足採信。另被告所舉其他
    聲請具保停止羈押事由，則與其有無繼續羈押之必要性無關
    ，併予說明。
四、綜上所述，本院斟酌上情，認被告涉犯攜帶兇器竊盜罪嫌疑
    重大，有逃亡之虞，非予羈押，顯難進行追訴、審判或執行
    ，又被告有反覆實施同一犯罪之虞，其羈押原因均仍存在，
    且有繼續羈押之必要，所請具保停止羈押，自難准許，應予
    駁回。
五、依刑事訴訟法第220 條，裁定如主文。
中    華    民    國    97    年    7     月    2     日
                  刑事第十七庭  審判長法  官  洪能超
                                      法  官  林建鼎
                                      法  官  陳思帆
以上正本證明與原本無異。
如不服本裁定，應於送達後5日內，向本院提出抗告狀。
中    華    民    國    97    年    7     月    2     日
                                      書記官  王高山


司法院資訊處製作；財團法人民間司法改革基金會備份。
